Inventaris van het digitaal duplicaat van het archief van de Samensteller van de Eerste Algemene Volkstelling in Suriname, (1838) 1921 (1924)
Nationaal Archief, Den Haag
Digitaal Duplicaat: Eerste Algemene Volkstelling Suriname (1921)
Duplicaat Volkstelling Suriname 1921
1921-1921
DDK23104
1 inventarisnummers.
Microfiches
Nationaal Archief, Den Haag
Gouvernement in Suriname
Bureau Volkstelling
N.E. Henriquez
J. Gemmink, algemene leider van de Tweede Volkstelling in Suriname in 1950
Archief bevat registratielijsten die zijn ingevuld bij de eerste volkstelling in de kolonie Suriname in 1921.Het originele archief berust in het Nationaal Archief van Suriname. Beschikbaarstelling via website d.m.v. scans van origelen en microfiches
Archiefvorming
Geschiedenis van de archiefvormer
De Surinaamse Volkstelling van 1921
1 Het Besluit tot samenstelling van een Bevolkingsregister voor Suriname
In 1910 werden door het Nederlandse gouvernement in Suriname pogingen in het werk gesteld om bij landsverordening een bevolkingsregister tot stand te brengen in navolging van de gemeentelijke bevolkingsregisters, die sedert 1850 in Nederland werden bijgehouden. Op 29 oktober 1914 werd een ontwerp-verordening in deze zin aan de Koloniale Staten voorgelegd; goedkeuring door de Staten volgde echter pas op 24 april 1917. Bij gouvernementsresolutie van 30 april 1917, nr. 1438, werd het besluit tot samenstelling van het bevolkingsregister vastgelegd; de afkondiging geschiedde op 29 november 1917 (Gouvernementsblad nr. 80).
2 De voorbereiding op de Volkstelling
Voor de totstandkoming van dit register werd in 1919 N.E. Henriquez door de Nederlandse regering uitgezonden. Hierbij werd tot een telling van de bestaande bevolking besloten en na voorbereidende werkzaamheden van twee jaar werden bij Gouvernementsbesluit van 4 mei 1921, Gouvernementsblad nr. 29, de uitvoerende maatregelen van de bevolkingsregistratie verordend. De telling zelf werd omschreven in de artikelen 8 tot en met 15. Zij behelsde 'eene registratie der woonbevolking, gehouden naar den toestand dier bevolking te middernacht tusschen 31 Juli en 1 Augustus 1921'. De vragen, die na 1 augustus door de tellers moesten worden gesteld, stonden omschreven in artikel 10 sub 1.
3 De wijze van registratie
Nadere instructies over te ondervragen personen kan men ontlenen aan de artikelen 16 en 17, waarin enkele bijzondere categorieën van in het bevolkingsregister op te nemen personen zijn vermeld. De vragen werden ingevuld op 'registratielijsten' door de te registreren persoon zelf; alleen wanneer zulks 'van Overheidswege' nodig werd geacht, geschiedde dit door de opnemers van de bevolkingstelling. Deze hielden per straat een 'register' bij (art. 12).
De opnemers hadden speciale registers voor bijzondere categorieën als 'tijdelijk aanwezige personen in inrichtingen, gestichten of instellingen', die echter ook voor andere gevallen werden aangewend; verblijvenden in hotels, schepen aan de kust, op werkplaatsen in de bossen, zulks naargelang de opvatting van de opnemer. Het aldus verkregen materiaal werd verwerkt op de gezinskaarten op het bevolkingsregister van Paramaribo en in de districten.
De telling van 1921 beperkte zich voornamelijk tot de 'woonbevolking' en behelsde bijgevolg slechts het gecultiveerde gedeelte van Suriname. Bosnegers en Indianen in stamverband bleven buiten de registratie evenals het merendeel van de bewoners van geïmproviseerde optrekjes in de periferie van huizen (stoep- of erfbewoners). Waar 'daklozen' werden geregistreerd zal dit vermoedelijk in opvangcentra zijn geschied.
4 De Tweede Algemene Volkstelling van 1950
In 1929 stelde Henriquez een herziening van de registratie van het bevolkingsregister voor, omdat de gezinsregistratie per woning vanwege de veelvuldige migratie van gezinsleden in Suriname ondoenlijk werd. Dit impliceerde een nieuwe volkstelling, doch hieraan werd eerst in 1950 uitvoering gegeven.
Geschiedenis van het archiefbeheer
Het in 1921 verzamelde telmateriaal bleef, eenmaal verwerkt in het register, verder ongebruikt liggen. Het Bureau Volkstelling, dat op 1 november 1949 zijn werkzaamheden aanving, kreeg de beschikking over het telmateriaal van 1921. De algemene leider van de volkstelling J. Gemmink, die sedert 1952 zijn werkzaamheden in Nederland voortzette, vroeg het materiaal in 1954 als vergelijkingsmateriaal op, waarna het in tien kisten naar Nederland werd verscheept. Bij dit materiaal was een klapper op fiche gevoegd, die vermoedelijk in 1948 was vervaardigd in het kader van een controle op het bevolkingsregister. Gemmink ordende het materiaal globaal.
In 1977 werd het bestand met het basismateriaal van de volkstelling van 1950 overgedragen aan het Algemeen Rijksarchief.
Correspondentie van de Tweede Afdeling, 1976, D 1749; 1977, D 9.17, D 9.58.
Het werd in samenwerking met drs. J.A.A. Bervoets geïnventariseerd door S.M. Pereira, medewerker van het hulpdepot van het Algemeen Rijksarchief in Schaarsbergen. Het archief zal te gelegener tijd naar Suriname worden overgebracht.
De verwerving van het archief
De collectie is een duplicaat van een archief dat elders bewaard wordt.
2.10
Aanwijzingen voor de gebruiker
Openbaarheidsbeperkingen
Volledig openbaar
Materiële beperkingen
Aanvraaginstructie
Van de documenten die in deze archiefinventaris zijn beschreven, kunnen de originelen niet geraadpleegd worden. Deze zijn overgedragen aan het Nationaal Archief van Suriname te Paramaribo, ter opneming en blijvende bewaring in de nationale archiefbewaarplaats van Suriname.
Verwant materiaal
Bewaarplaats van originelen
Het archief is op 12 april 2010 overgedragen aan de Republiek Suriname. De originelen berusten vanaf die datum bij het Nationaal Archief van Suriname te Paramaribo.
Beschikbaarheid van kopieën
Verwante archieven
Een kritische geschiedschrijving over de registratie van 1921 bevindt zich in het pre-advies inzake de volkstelling van Suriname van 1950 van de Werkcommissie voor de Volkstelling, ingediend op 28 juli 1949 (Archief van de beheerder van het Surinaams Welvaartsfonds, inventarisnummer 84). Correspondentie over de verscheping bevindt zich in het archief van de beheerder van het Surinaams Welvaartsfonds, inventarisnummer 87. (2.10.27.01). Voor het archief van de algemeen leider der tweede algemene volkstelling in Suriname in 1950, zie toegang: 2.10.19.02.
Bijlagen
Gouvernementsbesluit van 4 mei 1921, G.B. 29, artikelen 8-17.
Artikel 8
Ter verkrijging van de voor het aanleggen van het bevolkingsregister vereiste gegevens wordt in de kolonie Suriname een registratie der woonbevolking gehouden naar de toestand van die bevolking te middernacht tussen 31 juli en 1 augustus 1921.
De registratie omvat een gedeeltelijke voorlopige opneming en een eindopneming of de eigenlijke registratie van die bevolking.
Artikel 9
Tot de woonbevolking behoren alle personen, die op het in het vorige artikel bedoeld tijdstip hun werkelijke woonplaats hebben binnen Suriname, onverschillig of zij op dat tijdstip in hun woning al dan niet aanwezig zijn of zich al dan niet tijdelijk buiten Suriname bevinden.
Artikel 10
Omtrent een ieder, die deel uitmaakt van de in het vorige artikel bedoelde bevolking, worden de volgende opgaven verzameld:
de geslachtsnaam en voornamen of de naam
het geslacht
of hij in een gezin dan wel afzonderlijk leeft en zo hij in een gezin leeft, of hij dan daarin is als hoofd; of (voor zoveel de vrouwen betreft) als echtgenote; of als zoon of dochter; of in andere betrekking van verwantschap, zo ja, welke; of als niet-verwant inwonend; of als kostganger of bestedeling; of in dienstbetrekking, met vermelding daarbij of al dan niet verwantschap met het hoofd van het gezin bestaat
de dag, de maand en het jaar van de geboorte
de plaats van de geboorte, met vermelding voor personen, die hier te lande zijn geboren, van de plaats en het district van geboorte en voor buiten Suriname geboren personen, van de plaats en het land van geboorte
of hij is wettig geboren of gewettigd en zo niet, of hij is erkend, (met vermelding daarbij of hij is erkend door de moeder alleen, door de moeder en de vader, door de vader alleen) of niet erkend
of hij is gehuwd of ongehuwd, of weduwnaar (weduwe), of gescheiden van echt, of gescheiden van tafel en bed
of hij tot een kerkgenootschap of zelfstandige kerkelijke gemeente behoort, of tot enige andere godsdienstige gemeenschap, zo ja, tot welke
of hij is Nederlander en zo hij geen Nederlander is, tot welk volk hij behoort
het ambt, beroep of de bediening, of het middel van bestaan.
Ten aanzien van opgenomenen of verpleegden in gebouwen en gestichten, staande onder bestuur of toezicht van Landswege en in kloosters, inrichtingen van onderwijs, gestichten tot opvoeding, gestichten tot verzorging van de oude dag en ziekenhuizen, wordt de vraag, bedoeld onder c, beantwoord met vermelding van de aard der instelling en als hoedanig de persoon daarin is.
Artikel 11
Voor de toepassing van het bepaalde in deze paragraaf is de werkelijke woonplaats van ieder daar, waar hij die heeft volgens de voorschriften van dit besluit.
Zij, die op het tijdstip der registratie in Suriname vertoevende, zonder dat blijkt, waar zij werkelijke woonplaats hebben, worden geacht werkelijke woonplaats te hebben daar, waar zij verklaren thuis te behoren.
Artikel 12
Het materieel, voor de registratie benodigd, bestaat uit de formulieren, waarvan de modellen achter dit besluit zijn gevoegd, te weten:
Model A. Registratielijst
Model B. Register voor de opnemers
Model C. Lijst voor tijdelijk aanwezige personen in inrichtingen, gestichten of instellingen.
De te registreren personen vullen de registratielijsten zelf in hetzij alleen voor zich, hetzij mede voor de personen, die deel uitmaken van hun gezin of van de samenwoning, aan welker hoofd zij staan.
De lijsten worden evenwel door andere daartoe aangewezen personen (opnemers) ingevuld in de gevallen, waarin zulks van Overheidswege nodig wordt geoordeeld.
Artikel 13
Ieder, die tijdens de aan de registratie voorafgaande voorlopige opneming van de bevolking, tijdens de registratie zelf of gedurende de bewerking van de uitkomsten daarvan in Suriname aanwezig is, is desgevorderd verplicht naar zijn beste weten en vermogen alle opgaven, in artikel 10 van dit besluit bedoeld, te verstrekken omtrent hemzelf en omtrent de personen, die gedurende dat tijdvak deel uitmaken of uitmaakten van zijn gezin of de samenwoning van personen, waarvan hij het hoofd is of was, of bij hem aanwezig zijn of waren, of die tot de bevolking behoren of behoorden, van of aanwezig zijn of waren in een onder zijn bestuur staand gebouw, gesticht, instelling of onderneming.
Afzonderlijk levende personen, hoofden van gezinnen of samenwoningen, alsmede bestuurders van gebouwen, gestichten, instellingen of ondernemingen, aan wie ten behoeve van de registratie de in artikel 12 van dit besluit bedoelde lijsten worden verstrekt, zijn verplicht die lijsten binnen twee etmalen na de dag der registratie naar hun beste weten in te vullen, overeenkomstig de nopens die invulling gegeven aanwijzingen.
Artikel 14
Door de Gouverneur kan worden bepaald, dat de registratie niet zal plaats hebben in de gedeelten van Suriname, waar een regelmatige registratie der bevolking vooralsnog niet goed doenlijk is, onverminderd de bevoegdheid, om voor die gedeelten een afzonderlijke organisatie in het leven te roepen.
Artikel 15
De werkzaamheden ten opzichte van de registratie van de bevolking worden door de Gouverneur geregeld.
Artikel 16
Voor de toepassing van dit besluit wordt de bevolking van Paramaribo en van elk district geacht te bestaan uit hen:
die aldaar werkelijke woonplaats hebben in een huis
die op het tijdstip der registratie van de bevolking in Suriname vertoevende zonder bekende werkelijke woonplaats, verklaard hebben in een bepaald ressort van het bevolkingsregister tehuis te behoren, zonder dat het blijkt, dat zij na die registratie in een ander ressort werkelijke woonplaats hebben verkregen.
Artikel 17
Bij de inschrijving in het bevolkingsregister van personen, genoemd onder a van artikel 16, wordt de volgende bepaling in acht genomen.
De werkelijke woonplaats
van dienstboden
van personen, opgenomen in kloosters, inrichtingen van onderwijs, gestichten en inrichtingen tot opvoeding en verzorging
van personen, opgenomen in gebouwen, staande onder bestuur of toezicht van overheidswege
van personen, langer dan één jaar opgenomen in ziekenhuizen of gestichten voor zenuwlijders, dan wel in andere inrichtingen van dergelijke aard
van personen, dienstdoende in gebouwen, bedoeld onder b, c en d en van de leden van hun gezin
is de woning, het gebouw of gesticht, waarin zij als regel nachtverblijf hebben.
Beschrijving van de series en archiefbestanddelen
- Stukken betreffende de registratie, 1
  - Registratielijsten van inwoners in Suriname, bijgehouden per woning., 1921; 1-111
    Raadpleegbaar op microfiche in de studiezaal zelfbediening.
    - DISTRICT PARAMARIBO, 1-31
      - Kring I, 1
        Dit inventarisnummer is alleen als kopie te raadplegen.
      - Kring II: Swallenbergstraat, Gravenstraat, 2
      - Kring III: Heerenstraat, Kromme Elboogstraat, Watermolenstraat, Grote Hofstraat, 3
      - Kring IV: Wagenwegstraat, 4
      - Kring V-1: Keizerstraat, 5
      - Kring V-2: vervolg Keizerstraat, 6
      - Kring VI: Jodenbreestraat, Steenbakkerijstraat, 7
      - Kring VII: Heiligeweg, Lademaweg en Maagdenstraat, 8
      - Kring VIII: Steenbakkerijstraat, 9
      - Kring IX-1: Saramaccastraat, 10
      - Kring IX-2: vervolg Saramaccastraat, 11
      - Kring X: Fredericistraat, Hoogestraat, 12
      - Kring XI, 13
      - Kring I-XXVII, 14
      - Kring XII, 15
      - Kring XIII, 16
      - Kring XIV, 17
      - Kring XV-1, 18
      - Kring XV-2, 19
      - Kring XVI, 20
      - Kring XVII: Weidestraat en Hofstraat, 21
      - Kring XVIII, 22
      - Kring XIX, 23
      - Kring XX, 24
      - Kring XXI, 25
      - Kring XXII, 26
      - Kring XXIII, 27
      - Kring XXIV, 28
      - Kring XXV, 29
      - Kring XXVI, 30
      - Kring XXVII, 31
    - DISTRICT MAROWIJNE, 32-33
      - Kring I-II-III, 32
      - Kring IV-VIII, 33
    - DISTRICT COTTICA, 34-41
      - Kring I, 34
      - Kring II, 35
      - Kring III, 36
      - Kring IV-1, 37
      - Kring IV-2, 38
      - Kring V, 39
      - Kring VI-VIII, 40
      - Kring IX-XI, 41
    - DISTRICT BOVEN COMMEWIJNE Kring I-II, 42
    - DISTRICT BENEDEN COMMEWIJNE, 43-56
      - Kring I, 43
      - Kring II-1, 44
      - Kring II-2, 45
      - Kring III-1, 46
      - Kring III-2, 47
      - Kring III-3, 48
      - Kring III-4, 49
      - Kring IV, 50
      - Kring V, 51
      - Kring VI, 52
      - Kring VII, 53
      - Kring VIII, 54
      - Kring IX, 55
      - Kring X, 56
    - DISTRICT BOVEN PARA, 57-60
      - Kring I-II, 57
      - Kring III, 58
      - Kring IV, 59
      - Kring V, 60
    - DISTRICT BENEDEN PARA, 61-71
      - Kring I, 61
      - Kring II, 62
      - Kring III, 63
      - Kring IV-V, 64
      - Kring VI, 65
      - Kring VII, 66
      - Kring VIII-IX, 67
      - Kring X-XI, 68
      - Kring XII-XIII, 69
      - Kring XIV-XV, 70
      - Kring XVI-XVII, 71
    - DISTRICT BOVEN SURINAME, 72-75
      - Kring I, 72
      - Kring II, 73
      - Kring III-IV, 74
      - Kring V-XI, 75
    - DISTRICT BENEDEN SURINAME, 76-88
      - Kring I-1, 76
      - Kring I-2, 77
      - Kring II-1, 78
      - Kring II-2, 79
      - Kring III, 80
      - Kring IV, 81
      - Kring V, 82
      - Kring VI-1, 83
      - Kring VI-2, 84
      - Kring VII, 85
      - Kring VIII, 86
      - Kring IX, 87
      - Kring X, 88
    - DISTRICT BOVEN SARAMACCA Kring I-V, 89
    - DISTRICT BENEDEN SARAMACCA, 90-98
      - Kring I, 90
      - Kring II, 91
      - Kring III, 92
      - Kring IV, 93
      - Kring V, 94
      - Kring VI, 95
      - Kring VII, 96
      - Kring VIII, 97
      - Kring IX-XII, 98
    - DISTRICT CORONIE, 99-100
      - Kring I-II, 99
      - Kring III, 100
    - DISTRICT NICKERIE, 101-109
      - Kring I, 101
      - Kring II, 102
      - Kring II, 103
      - Kring II, 104
      - Kring III-1, 105
      - Kring III-2, 106
      - Kring III-3, 107
      - Kring IV, 108
      - Kring V-VII, 109
    - Registratielijsten van leegstaande woningen in Paramaribo, 110
    - Beschadigde registratielijsten, 111
  - Numerieke tabellen van het aantal inwoners per straat of nederzetting, samengesteld door de opnemers van de registratielijsten ingevolge artikel 12 van het Gouvernementsbesluit van 4 mei 1921., 112-114; 3 omslagen
    - District Paramaribo, 112
    - Districten Beneden Para, Boven Para, Beneden Commewijne, Boven Commewijne, Cottica en Marowijne, 113
    - Districten Nickerie, Coronie, Beneden Saramacca, Boven Saramacca, Beneden Suriname en Boven Suriname, 114
  - Buiten de serie gehouden registratielijsten van inwoners van de gronden Gage d'Amour en Hannover (Boven Para), Livorno (Beneden Para), de vestiging Petrusburg (Boven Suriname) en Brokolonko (Boven Saramacca)., 115; 1 omslag
  - Registratielijsten van personen die niet in een woning werden aangetroffen., 1921; 116-137; 22 omslagen
    - DISTRICT PARAMARIBO, 116-122
      - Personen in ziekeninrichtingen, 116
      - Personen in de inrichting 'Wolffenbuttel', 117
      - Pensionnaires van het meisjesinternaat, 118
      - Gevangenen in het Fort Zeelandia, 119
      - Overnachters in hotels en pensions, 120
      - Personen op schepen in de haven en op het lichtschip 'Suriname', 121
      - Daklozen, 122
    - DISTRICT MAROWIJNE, 123-124
      - Personen in de infirmerie, de R.K Pastorie en het logeerhuis voor Amerikanen, 123
      - Personen werkzaam in de lichttoren Galibië, de gevangenis in Albina, voor de Balata Compagnie Suriname en de Compagnie des Mines d'Or, 124
    - DISTRICT COTTICA, 125-126
      - Personen in ziekeninrichtingen, 125
      - Gevangenen, 126
    - DISTRICT COMMEWIJNE, 127-129
      - Personen in ziekeninrichtingen, 127
      - Gevangenen, 128
      - Daklozen, 129
    - DISTRICT BOVEN PARA, 130
    - DISTRICT BENEDEN PARA, 131
    - DISTRICT BOVEN SURINAME, 132
    - DISTRICT BENEDEN SURINAME, 133
    - DISTRICT BENEDEN SARAMACCA, 134
    - DISTRICT CORONIE, 135
    - DISTRICT NICKERIE, 136-137
      - Contractarbeiders in bosgebieden, 136
      - Personen in ziekeninrichtingen en gevangenen, 137
  - Lijsten van personen uit de districten, die tijdelijk in Paramaribo hebben vertoefd., 1921; 138; 1 omslag
  - Lijsten van personen, die tijdens de registratie tijdelijk afwezig waren., 1921; 139
  - Lijsten van arbeiders, die tijdens de registratie werkzaamheden in de bosgebieden verrichtten., 1921; 140; 1 omslag
    Met tafel.
- Namenklappers, 2
  - Namenklappers op de Europeanen, negers, Chinezen en mengvormen van deze rassen, vermeld op de registratielijsten., 1921; 141-199; 59 kaartenbakken
    Online raadpleegbaar. LET OP: in de kaartenbakken staan de kaartjes vaker niet dan wel op alfabetische volgorde. Bij het zoeken naar achternamen dienen dus alle kaartenbakken met de beginletter van de familienaam geraadpleegd te worden.
    - Persoonskaarten A, 141
    - Persoonskaarten A, 142
    - Persoonskaarten A - B, 143
    - Persoonskaarten B, 144
    - Persoonskaarten B, 145
    - Persoonskaarten B, 146
    - Persoonskaarten B, 147
    - Persoonskaarten B, 148
    - Persoonskaarten B, 149
    - Persoonskaarten C, 150
    - Persoonskaarten C, 151
    - Persoonskaarten C - D, 152
    - Persoonskaarten D, 153
    - Persoonskaarten D, 154
    - Persoonskaarten D - E, 155
    - Persoonskaarten E, 157
    - Persoonskaarten E - F, 156
    - Persoonskaarten F, 158
    - Persoonskaarten F - G, 159
    - Persoonskaarten G, 160
    - Persoonskaarten G, 161
    - Persoonskaarten H, 162
    - Persoonskaarten H, 163
    - Persoonskaarten H, 164
    - Persoonskaarten H - I, 165
    - Persoonskaarten I - J, 166
    - Persoonskaarten J - K, 167
    - Persoonskaarten K, 168
    - Persoonskaarten K, 169
    - Persoonskaarten K - L, 170
    - Persoonskaarten L, 171
    - Persoonskaarten L, 172
    - Persoonskaarten L, 173
    - Persoonskaarten L - M, 174
    - Persoonskaarten M, 175
    - Persoonskaarten M, 176
    - Persoonskaarten M, 177
    - Persoonskaarten M - N, 178
    - Persoonskaarten N, 179
    - Persoonskaarten N - O, 180
    - Persoonskaarten O-P, 181
    - Persoonskaarten P, 182
    - Persoonskaarten P, 183
    - Persoonskaarten Q - R, 184
    - Persoonskaarten R, 185
    - Persoonskaarten R, 186
    - Persoonskaarten S, 187
    - Persoonskaarten S, 188
    - Persoonskaarten S, 189
    - Persoonskaarten S, 190
    - Persoonskaarten S, 191
    - Persoonskaarten T, 192
    - Persoonskaarten T - U - V, 193
    - Persoonskaarten V, 194
    - Persoonskaarten V - W, 195
    - Persoonskaarten W, 196
    - Persoonskaarten W, 197
    - Persoonskaarten W-X, 198
    - Persoonskaarten Y-Z en onbekend, 199
  - Supplement-namenklappers op de Europeanen, Negers, Chinezen en mengvormen., 1921; 200-202; 3 kaartenbakken
    Digitaal raadpleegbaar in de studiezaal van het Nationaal Archief.
    - Persoonskaarten A - H, 200
    - Persoonskaarten J - S, 201
    - Persoonskaarten T - Z, 202
  - Namenklappers op de Hindoestanen en Indonesiërs, vermeld op de registratielijsten., 1921; 203-250; 43 kaartenbakken
    - Persoonskaarten A, 203
    - Persoonskaarten A - B, 204
    - Persoonskaarten B, 205
    - Persoonskaarten B, 206
    - Persoonskaarten B, 207
    - Persoonskaarten B, 208
    - Persoonskaarten B - C - D, 209
    - Persoonskaarten D, 210
    - Persoonskaarten D, 211
    - Persoonskaarten D - E, 212
    - Persoonskaarten F - G, 213
    - Persoonskaarten G - H, 214
    - Persoonskaarten H - I, 215
    - Persoonskaarten J, 216
    - Persoonskaarten J, 217
    - Persoonskaarten K, 218
    - Persoonskaarten K, 219
    - Persoonskaarten K, 220
    - Persoonskaarten K, 221
    - Persoonskaarten K - L, 222
    - Persoonskaarten L - M, 223
    - Persoonskaarten M, 224
    - Persoonskaarten M, 225
    - Persoonskaarten M, 226
    - Persoonskaarten M - N, 227
    - Persoonskaarten N - O, 228
    - Persoonskaarten O - P, 229
    - Persoonskaarten P, 230
    - Persoonskaarten P - R, 231
    - Persoonskaarten R, 232
    - Persoonskaarten R, 233
    - Persoonskaarten R, 234
    - Persoonskaarten R, 235
    - Persoonskaarten R - S, 236
    - Persoonskaarten S, 237
    - Persoonskaarten S, 238
    - Persoonskaarten S, 239
    - Persoonskaarten S, 240
    - Persoonskaarten S, 241
    - Persoonskaarten S, 242
    - Persoonskaarten S, 243
    - Persoonskaarten S, 244
    - Persoonskaarten S, 245
    - Persoonskaarten S, 246
    - Persoonskaarten T, 247
    - Persoonskaarten T, 248
    - Persoonskaarten U - V - W, 249
    - Persoonskaarten W - Z, 250
- Stukken, waarvan het verband met het archief niet is gebleken, 3
  - Fragment van een register, houdende opgaven van het slavenbestand in Suriname, opgemaakt door de procureur- generaal, belast met het commissariaat der inlandse bevolking., 1838-1847; 251; 1 katern
  - Ingekomen maandelijkse opgaven van geboorte, huwelijk, overlijden, vertrek en verhuizing in het district Boven Saramacca ten behoeve van het bevolkingsregister in Paramaribo., 1924; 252; 1 omslag
  - Hindoestaanse tekst., ongedateerd; 253; 1 stuk